【裁判字號】    97,易,22
【裁判日期】    970820
【裁判案由】    毒品危害防制條例
【裁判全文】
臺灣板橋地方法院刑事判決                97年度易字第22號
公  訴  人  臺灣板橋地方法院檢察署檢察官
被      告  甲○○
上列被告因違反毒品危害防制條例等案件，經檢察官聲請簡易判
決處刑（96年度毒偵字第8367號、第8467號、第7703號、第8054
號），本院認不宜以簡易判決處刑，改依通常程序審理，並因被
告於準備程序中就被訴事實均為有罪之陳述，經本院裁定進行簡
式審判程序，並判決如下：
    主  文
甲○○施用第二級毒品，累犯，處有期徒刑肆月，扣案之殘渣袋
壹只（內含甲基安非他命量微無法磅秤，無法與外包裝析離），
沒收並銷燬，扣案之吸食器壹組沒收；又施用第二級毒品，累犯
，處有期徒刑肆月，扣案之殘渣袋壹只（內含甲基安非他命量微
無法磅秤，無法與外包裝析離），沒收並銷燬；又施用第二級毒
品，累犯，處有期徒刑肆月，扣案之甲基安非他命壹包（驗餘淨
重零點零柒貳公克），沒收銷燬，扣案包裝上開甲基安非他命之
外包裝袋壹只及玻璃球壹個，均沒收。應執行有期徒刑拾月，扣
案之殘渣袋貳只（內含甲基安非他命量微無法磅秤，無法與外包
裝析離）及甲基安非他命壹包（驗餘淨重零點零柒貳公克），均
沒收銷燬；扣案包裝上開甲基安非他命之外包裝袋壹只、吸食器
壹組及玻璃球壹個，均沒收。
    事  實
一、甲○○前於民國94年間因傷害案件，經本院以94年度簡字第
    5197號判決判處有期徒刑4 月，並經本院以95年度簡上字第
    37號駁回被告上訴確定；並於95年11月17日縮刑期滿執行完
    畢。又其前於89年間因施用毒品案件，經本院以89年毒聲字
    第23號裁定送觀察、勒戒後，認有繼續施用毒品之傾向，經
    本院裁定令入戒治處所施以強制戒治，於90年1 月16日執行
    完畢出所，並經本院以89年度易字第956 號判處有期徒刑6
    月確定；復於91年8 月28日因施用毒品，經本院以92年度簡
    字第104 號判處有期徒刑5 月確定；又於96年1 月23日因施
    用毒品案件，經本院已97年度簡字第363 號判處有期徒刑4
    月，依法減為有期徒刑2 月確定。詎仍不知悔改，於強制戒
    治執行完畢釋放後5 年內，再犯上開毒品案件後，分別基於
    施用第二級毒品甲基安非他命之犯意，為下列行為：
（一）於96年9 月30日18時30分許（起訴書略載為96年9 月30日
      30分前76小時內），在臺北縣三重市運動場正義北路廁所
      內，以放置甲基安非他命於吸食器內加熱後吸食煙霧之方
      式，施用甲基安非他命1 次。嗣於同年10月1 日19時30分
      許，在臺北縣三重市○○○路信義公園前，為警查獲，並
      扣得甲○○所有供其施用甲基安非他命所用之吸食器1 組
      及甲基安非他命殘渣袋1 個，另經警採其尿液送驗呈甲基
      安非他命陽性反應，始查悉上情。
（二）甲○○復另行起意，基於施用甲基安非他命之犯意，於96
      年10月8 日上午某許，在臺北縣三重市某公園公廁內（起
      訴書略載為96年10月9 日21時50分許採尿時回溯76小時內
      某時，在臺北縣某處），以放置甲基安非他命於吸食器內
      加熱後吸食煙霧之方式，施用甲基安非他命1 次。嗣於同
      年10月9 日21時50分許，在臺北縣三重市○○路○ 段179
      號前，為警查獲，並扣得甲基安非他命殘渣袋1 個，另經
      警採其尿液送驗呈甲基安非他命陽性反應，而查悉上情。
（三）甲○○復另行起意，基於施用甲基安非他命之犯意，於96
      年10月16日上午某時許（起訴書略載為96年10月18日22時
      許前76小時內），在臺北縣三重市信義公園廁所內，以放
      置甲基安非他命於吸食器內加熱後吸食煙霧之方式，施用
      甲基安非他命1 次。嗣於同年10月16日19時20分許在臺北
      縣三重市○○○路83號前及同縣三重市○○路○ 段168 號
      ，為警查獲，並扣得甲基安非他命1 包（淨重0.09
       公 克，取樣0.018 公克鑑驗用罄，餘0.072 公克）；復
      於同年10月18日22時許，在臺北縣三重市○○路○ 段168
      號，為警查獲，並扣得甲○○所有供其施用甲基安非他命
      所用之玻璃球1 個，且分經警採其尿液送驗均呈甲基安非
      他命陽性反應，始悉上情。
二、案經臺北縣政府警察局三重分局報告臺灣板橋地方法院檢察
    署檢察官聲請簡易判決處刑。
    理  由
一、上揭施用第二級毒品甲基安非他命3 次等事實，分據被告甲
    ○○於本院審理時坦承不諱，而被告4 次為警查獲時採集之
    尿液，經送驗結果均呈甲基安非他命陽性反應，此有臺灣檢
    驗科技股份有限公司 CH/2007/A0620號、 CH/2007/A1097號
    、CH/2007/A1542號、CH/2007/A1561號濫用藥物尿液檢驗報
    告各1 份、臺北縣政府警察局三重分局查獲違反毒品案件被
    移送者姓名暨代碼對照表4 紙在卷可佐，另有甲基安非他命
    1 包（淨重0.09公克，取樣0.018公克鑑驗用罄，餘0.072公
    克）、甲基安非他命殘渣袋2 個、被告所有供其施用甲基安
    非他命所用之吸食器1 個、玻璃球1 個扣案可佐，被告上開
    自白與事實相符，堪信其為真實。又被告前於89年間因施用
    毒品案件，經本院以89年毒聲字第23號裁定送觀察、勒戒後
    ，認有繼續施用毒品之傾向，經本院裁定令入戒治處所施以
    強制戒治，於90年1 月16日執行完畢出所，並經本院以89年
    度易字第956 號判處有期徒刑6 月確定；復於91年8 月28日
    因施用毒品，經本院以92年度簡字第104 號判處有期徒刑5
    月確定；又於96年1 月23日施用毒品，經本院已97年度簡字
    第363 號判處有期徒刑4 月，依法減為有期徒刑2 月確定，
    有臺灣高等法院被告前案紀錄表1 份附卷可佐，其於強制戒
    治執行完畢釋放後5 年內，犯上開施用毒品案件後，再為本
    件施用毒品，應可認定。綜上，本案事證明確，被告犯行洵
    堪認定，應予依法論科。
二、核被告甲○○所為，均係犯毒品危害防制條例第10條第2 項
    之施用第二級毒品罪（共3 罪）。其施用甲基安非他命前後
    持有甲基安非他命之低度行為，應各為施用之高度行為所吸
    收，不另論罪。被告前開3 次施用毒品之犯行，犯意各別，
    行為互異，應分論併罰。又被告前於94年間因傷害案件，經
    本院以94年度簡字第5197號判決判處有期徒刑4 月確定，並
    經本院以95年度簡上字第37號駁回被告上訴確定，於95年11
    月17日縮刑期滿執行完畢，有臺灣高等法院被告前案紀錄表
    1 份附卷可稽，其於5 年以內故意再犯本件有期徒刑以上之
    3 罪，均為累犯，依刑法第47條第1 項規定，分別加重其刑
    。爰審酌被告之前科紀錄、犯罪動機、手段、生活狀況、高
    中肄業之智識程度、施用毒品係對自己身體之殘害，及其犯
    罪後均坦承犯行之態度等一切情狀，分別量處如主文所示之
    刑，併定其應執行之刑。
四、扣案之透明結晶1 包（淨重0.09 公克，取樣0.018公克鑑驗
    用罄，餘0.072 公克），為第二級毒品甲基安非他命，有臺
    灣檢驗科技股份有限公司CH/2007/A1598 號濫用藥物檢驗報
    告1 紙附卷可憑，另扣案殘渣袋2 只內均含第二級毒品甲基
    安非他命（量微無法磅秤，且無法與外包裝析離），均應依
    毒品危害防制條例第18條第1 項前段規定，沒收銷燬之。扣
    案之包裝上開甲基安非他命之外包裝袋1 只，並非不可與毒
    品分離，係用於包裹毒品，防止其裸露、潮濕，便於攜帶施
    用，足認係被告所有且供其犯罪所用之物，另扣案之吸食器
    1 組及玻璃球1 個，亦均為被告所有並供犯罪所用之物，業
    據被告於本院審理中供明在卷（本院卷第165 頁），均依刑
    法第38條第1 項第2 款規定宣告沒收。
據上論斷，應依刑事訴訟法第452 條、第273 條之1 第1 項、第
299 條第1 項前段，毒品危害防制條例第10條第2 項、第18條第
1 項前段，刑法第11條前段、第47條第1 項、第38條第1 項第2
款、第51條第5 款，判決如主文。
本案經檢察官陳旻源到庭執行職務。
中    華    民    國    97    年    8     月    20    日
                  刑事第十三庭  法  官  俞秀美
以上正本證明與原本無異。
如不服本判決，應於判決送達後10日內向本院提出上訴狀（應附
繕本）。
                                書記官  謝怡貞
中    華    民    國    97    年    8     月    20    日
附錄本案論罪科刑之法條：
毒品危害防制條例第10條
施用第一級毒品者，處 6 月以上 5 年以下有期徒刑。
施用第二級毒品者，處3 年以下有期徒刑。


司法院資訊處製作；財團法人民間司法改革基金會備份。
